臺灣桃園地方法院刑事判決　　　　　　　93年度重訴字第57號
　　公　訴　人　臺灣桃園地方法院檢察署檢察官
　　被　　　告　己○○　男　5.
　　　　　　　　　　　　　(
　　選任辯護人　鈕則慧律師
　　　　　　　　紀亙彥律師
　　被　　　告　丙○○　男　2.
　　　　　　　　　　　　　(
　　選任辯護人　邱正明律師
　　被　　　告　甲○○　男　5.
　　　　　　　　　　　　　號(.
　　　　　　　 庚○○　男　6.
　　　　　　　　　　　　　段3.
　　以上二人共同
　　選任辯護人　林清漢律師
上列被告因毒品危害防制條例案件，經檢察官提起公訴（93年度
偵字第10188號），本院判決如下：
    主  文
己○○共同運輸第一級毒品，處無期徒刑，併科罰金新臺幣伍拾
萬元。罰金如易服勞役，以罰金總額與陸個月之日數比例折算。
褫奪公權終身。扣案如附表所列海洛因均沒收銷燬之，束腹帶壹
條、泳褲壹件、手提電腦貳臺、電腦袋貳個均沒收。
丙○○、甲○○、庚○○共同運輸第一級毒品，均處無期徒刑，
褫奪公權終身。扣案如附表所列海洛因均沒收銷燬之，束腹帶壹
條、泳褲壹件、手提電腦貳臺、電腦袋貳個均沒收。
    事  實
一、己○○、甲○○、庚○○、丙○○與綽號「大胖」之戊○○
    （未據偵查起訴）、及在泰國接應、姓名、年籍不詳、綽號
    「阿福」之臺籍成年男子（下稱阿福），均明知海洛因係毒
    品危害防制條例第2 條第2 項第1 款規定之第一級毒品，亦
    係行政院依據懲治走私條例第2 條第4 項之「公告管制物品
    項目及其數額」甲類第4 款之管制進出口物品，依法不得持
    有、運輸或私運進口。惟己○○、戊○○與「阿福」基於自
    泰國私運海洛因進入臺灣地區之犯意，由己○○、「阿福」
    邀同庚○○、甲○○，以代付機票及食宿費用並為不詳報酬
    約定，前往泰國以將海洛因夾藏於行李物件中攜帶入境之方
    式，私運海洛因進入臺灣。另己○○知悉丙○○失業，且積
    欠銀行債務，亦以代支付機票、食宿費用邀約丙○○一同前
    往。民國93年6 月17日晚上，由己○○開車先到丙○○住處
    載丙○○、繼至屏東載庚○○、甲○○，再至高雄楠梓交流
    道接載戊○○到桃園中正機場，5 人一同於93年6 月18日搭
    機至泰國曼谷，再轉機至泰國清萊，由戊○○安排住宿於泰
    緬邊境之金城酒店。93年6 月25日中午某時，戊○○、「阿
    福」以攜帶海洛因入境成功，每塊海洛因磚可得新臺幣（下
    同）30萬元報酬，回臺後向己○○拿錢之情，利誘丙○○為
    渠攜帶海洛因回臺，丙○○因失業又積欠銀行債務，且想償
    還己○○為其支付機票、旅費人情而應允之。己○○、甲○○、庚○○、丙○○、戊○○及「阿福」乃共同基於私運海
    洛因入境臺灣之犯意聯絡，於93年6 月27日早上某時，戊○○偕同「阿福」及另名不詳姓名男子到飯店丙○○房間內，
    由「阿福」以附表編號一所示方法將海洛因磚2 塊綁於丙○○腹部上，另戊○○及其女友（姓名年籍不詳，無證據證明
    有犯意聯絡）在清萊機場分別交給甲○○、庚○○各1 臺夾
    藏海洛因之手提電腦後，己○○、甲○○、庚○○、丙○○
    、戊○○5 人隨即搭機至泰國曼谷，欲搭機返臺，因無機位
    ，乃在曼谷住宿1 晚，戊○○將丙○○身上之海洛因磚卸下
    ，並將甲○○、庚○○攜帶之手提電腦拿回保管，再於翌日
    即93年6 月28日前往機場搭機前在飯電將海洛因磚2 塊以同
    樣方法綁於丙○○身上，並交還手提電腦給甲○○、庚○○
    攜帶，於該中午1 時30分許，從泰國曼谷搭機飛往桃園中正
    國際機場，以此方式自泰國私運管制物品第1 級毒品海洛因
    進入臺灣。嗣於當日晚間7 時30分許，己○○一行5 人在桃
    園中正國際機場入境時，因己○○、甲○○、戊○○分別被
    航警局及調查局列為注檢「注意檢查」對象，5 人均被攔下
    檢查而為警當場查獲，並在丙○○身上扣得以束腹帶綑綁之
    毒品海洛英淨重677.99公克（包裝重30.25 公克），在甲○○所攜帶電腦內查扣毒品海洛英淨重895.28公克（包裝重
    43.28 公克）、庚○○所攜帶電腦內海洛因淨重804. 54 公
    克（包裝重224.56公克）等如附表所示之物。
二、案經內政部警政署航空警察局移送臺灣桃園地方法院檢察署
    檢察官偵查起訴。
　　　　理  由
一、訊據被告己○○、丙○○、庚○○、甲○○，固均不否認於
    93 年6月18日與戊○○共5 人一同搭機到泰國，於93年6 月
    28日再同自泰國返回臺灣，回臺時及丙○○身上綁縛海洛因
    磚2 塊、甲○○、庚○○攜帶之手提電腦內查獲夾藏海洛因
    之事實，惟分別辯解如下：
  (一)丙○○辯稱：航警局把我們每人做完筆錄後，就把我們全部
    人帶到刑警隊，沒有立即製作筆錄，就有1 個員警把我帶到
    樓上去問，只是口頭問，問1 個多鐘頭，再把我帶到樓下，
    開始製作筆錄。警詢筆錄係警員打在電腦上，叫我照電腦上
    寫的講，我當時已經很累了，沒有仔細看，後來辯護人到看
    守所接見，始知警詢筆錄作成這樣。海洛因係綽號「大胖」
    之戊○○帶2 個人到飯店房間拿槍脅迫，始同意攜帶毒品回
    台灣。
  (二)甲○○、庚○○辯稱：電腦是受不詳女子及戊○○所託攜帶
    回台，不知電腦內藏有毒品海洛因。
  (三)己○○辯稱：未與被告丙○○、甲○○、庚○○共同運輸毒
    品，不知甲○○、庚○○有攜帶毒品，雖知丙○○有攜帶毒
    品，惟事先有叫丙○○不要帶云云。
二、被告丙○○抗辯警詢筆錄證據能力部分：
  (一)按被告之自白，非出於強暴、脅迫、利誘、詐欺、疲勞訊問
    、違法羈押或其他不正之方法，且與事實相符者，得為證據
    ，刑事訴訟法第156 條第1 項定有明文。
  (二)被告丙○○於警詢時共製作2 次筆錄，分別為93年6 月28日
    22時、93年6 月29日5 時25分，2 次均為夜間訊問，而警員
    為詢問前有告知丙○○可以拒絕夜間詢問，但丙○○未予拒
    絕同意繼續做筆錄等情，為丙○○所自承。
  (三)刑事警察承辦案件，事先與嫌疑人談話，瞭解案情後再製作
    筆錄，如詢問筆錄之製作並無前揭刑事訴訟法第156 條第1
    項規定之違法、不當取供之情形，則事先瞭解案情尚難認屬
    違法。丙○○稱到刑警隊後有1 個員警將其帶到樓上口頭詢
    問後再帶到樓下製作筆錄，則該員警應係就案情先予瞭解後
    再正式詢問並製作筆錄即難認有違法之處。
  (四)丙○○抗辯93年6 月29日警詢筆錄係警員事先輸入電腦，再
    要求丙○○照著電腦上之內容陳述，及筆錄上括弧內之記載
    非其供述一節，經本院勘驗丙○○93年6 月29日之警詢錄音
    帶，勘驗結果：詢問時係以一問一答方式詢問，各句筆錄記
    載內容是綜合數句問答內容意旨合併記載，筆錄記載有括弧
    部分，是略去問的部分，直接將丙○○之回答內容接續記載
    等情，有勘驗筆錄及該次警詢筆錄全部錄音譯文在卷可憑。
    警詢筆錄上括弧內之記載，確係丙○○之供述，且筆錄記載
    與丙○○之供述意旨相符，丙○○抗辯係警員於電腦上打好
    筆錄後要求照念云云，與事實不符。本件丙○○同意夜間詢
    問並就警員詢問事項均能清楚回答且與筆錄所載相符，查無
    警員利用疲勞訊問取供之情事，且辯護人對丙○○警詢筆錄
    有證據能力一節均不爭執，是被告於93年6 月29日警詢所供
    自有證據能力。先予敘明。
三、本件被告己○○、丙○○、甲○○、庚○○、與戊○○於93
    年6 月18日一同搭機前往泰國清萊，於93年6 月27日早上丙○○身上綁海洛因磚2 塊（如附表編號一），甲○○、庚○○各攜帶1 部夾藏海洛因之手提電腦（如附表編號二、三）
    ，自泰國清萊搭機至曼谷欲搭機返回臺灣，因無機位，乃在
    曼谷停留住宿1 天，於93年6 月28日中午1 時30分許，自泰
    國一同搭乘中華航空公司CI694 號班機返回臺灣，於入境時
    為警查獲如附表所示第1 級毒品海洛因等事實，業據被告己○○、丙○○、庚○○、甲○○於警詢、偵查及本院審理中
    供承不諱，並經證人即查獲之航警局員警丁○○在本院證述
    明確（本院卷一第86-90 頁），且有毒品初步鑑驗報告單3
    紙、臺北關稅局扣押貨物運工具收據暨搜索筆錄3 紙、旅客
    入出境記錄查詢表4 紙、中正機場入出境服務站檢查通知單
    3 紙、查獲之現場照片10張在卷可憑。而被告丙○○、甲○○、庚○○夾帶入境之白色粉末經法務部調查局鑑定結果，
    均檢出含有第1 級第6 項毒品海洛因之成分（純度、重量如
    附表所示），亦有該局93年7 月22日調科壹字第080007923
    號、第000000000 號、第000000000 號鑑定通知書3 紙在卷
    足稽。此外復有如附表所示供被告私藏夾帶俾運輸毒品所用
    之束腹帶、泳褲、手提電腦、電腦袋等扣案足佐。被告丙○○、甲○○、庚○○自泰國之泰緬邊境地區運輸進入臺灣地
    區之物品為第1 級毒品海洛因，堪予認定。
四、己○○與丙○○、戊○○、「阿福」有犯意聯絡及行為分擔
    ：
  (一)丙○○是己○○邀約到泰國，且由己○○支付機票、旅費之
    事實，為己○○、丙○○坦承在卷。而「阿福」（之前講「
    阿富」是口音有誤，在泰國沒有人是叫阿富的，阿福也是臺
    語發音，阿福跟戊○○是不同人等情，已經丙○○於94年5
    月13日本院審理中陳述明確，是前稱之「阿富」，應為「阿
    福」之音誤，併予敘明。）係己○○的朋友，經己○○介紹
    認識，於93年6 月25日晚在清萊市要去餐廳吃飯時，阿福詢
    問丙○○要不要私運海洛因回臺賺外快，如果成功的話，1
    塊海洛因磚報酬新臺幣（下同）30萬元，丙○○詢問己○○
    意見後於93年6 月26日應允同意，阿福並告知成功入境後毒
    品交給己○○，向己○○收取報酬。嗣於93年6 月27日早上
    9 時許，戊○○帶阿福及另名姓名年籍不詳之男子，在清萊
    飯店房間內，由阿福以事先準備好之束複、泳褲，將海洛因
    綁於丙○○腹部後，自清萊搭機至曼谷要搭機回臺，因無機
    位，而在曼谷住1 天，當晚戊○○將海洛因自丙○○身上卸
    取下來，於翌日（28日）早上再由戊○○將海洛因2 塊綁於
    丙○○身上，2 次綁海洛因時己○○均在場看，未加阻止，
    亦未說話等情，業據丙○○於警詢、偵查、本院羈押訊問及
    審理中供證明確（93年度偵字第10188 號卷（下稱偵卷）第
    21-23 、95頁、93年度聲羈字第384 號卷第4-5 頁、本院卷
    二第105-125 頁）。嗣丙○○於本院93年12月31日審理時又
    證稱「是回來的前兩天，戊○○跑來在我們要去吃飯的路上
    ，說要帶海洛因」、「在泰國聊天的時候，戊○○得知我有
    跟銀行借了幾十萬，後來硬要我帶海洛因，他說要我跟己○○拿30萬，我可以去清償銀行。」，再參93年6 月27日早上
    戊○○與「阿福」同到丙○○房間幫丙○○綁海洛因之情，
    足見戊○○與「阿福」有共同利誘丙○○攜帶海洛因之行為
    。
  (二)綜上，由己○○邀約、招待丙○○同赴泰國，再由戊○○、
    「阿福」誘以重酬利誘丙○○私運海洛因回臺，「阿福」並
    明白告訴丙○○，成功入境後將毒品交給己○○，己○○會
    把錢給丙○○，戊○○亦告知丙○○向己○○拿錢，且戊○○、「阿福」幫丙○○綁毒品時己○○亦在場等情，足徵己○○、戊○○、「阿福」及丙○○，就私運海洛因回臺之犯
    行有犯意聯絡與行為分擔。
  (三)己○○雖辯稱：出國前有跟丙○○有講去玩的，沒有要帶那
    個東西（指海洛因），有叫丙○○不要帶云云，惟查：
    １丙○○前往泰國之機票、食宿費用，均由己○○支付，已
      如前述。又己○○與丙○○僅認識約1 個月，經己○○於
      警詢供承在卷，與丙○○警詢所稱認識1 個多月，不算深
      交等語相符（93年6 月29日警詢筆錄）。己○○與丙○○
      既僅認識1 個月，又非深交，卻邀丙○○同赴泰國，並支
      付丙○○機票、食宿之全部費用，顯非無端，而另有目的
      自不待言。
    ２丙○○於警詢時稱：「於6 月17日他到我家載我後於車上
      他有向我說；『這次出國你當去玩就好』，意思是叫我這
      次去泰國玩就好，不用幫人家帶東西（指海洛因）回來。
      」（偵卷第21頁背面、本院卷二第168 頁警詢筆錄錄音譯
      文）。再於羈押訊問時稱：「因我沒有工作，己○○要我
      跟他去泰國玩，他出錢，並告訴我說當作去玩，不要想太
      多，是否要帶毒品回來，我可以自己決定」（本院聲羈字
      第384 號卷第8 頁）等語。按依常理判斷，若果己○○係
      單純招待丙○○至泰國旅遊，根本無庸為上開告知，己○○此畫蛇添足之舉無非預為己身脫罪，並事先透露些許訊
      息讓丙○○誤為有猶豫考慮空間之可能，而自願參與運輸
      海洛因，已足顯示己○○此行目的即係要負責押帶丙○○
      攜帶毒品回臺。
    ３再於本院羈押訊問時，當問及丙○○「己○○有無幫忙勸
      你運毒品回來？」時，答稱「黃在旁邊看，阿富（應為「
      阿福」之音誤）勸我」（本院93聲羈字第384 號卷第8頁
      ），又於93年8 月27日本院訊問時丙○○稱「當初戊○○
      的朋友才跟我提帶毒品的事，我不敢一口回絕他，所以我
      就問己○○，己○○要我自己決定。」（本院卷一第28
      頁），可見己○○知悉丙○○軟弱易受人影響之性格特質
      ，一旦戊○○、阿福對丙○○恩威並施之際，只要己○○
      不為積極阻攔，丙○○終將允諾，為達使丙○○自願運輸
      毒品之目的，己○○在場不僅沉默不語，於戊○○、「阿
      福」幫丙○○綁毒品時，己○○亦袖手在旁觀看，在在均
      顯示己○○不僅無阻止之真意及行為，且刻意營造由丙○○自己決定運毒行為之假像。此與運毒之毒販，常隱身幕
      後，預先推出2 、3 人互相搭配，由其中1 人扮白臉找人
      招待出國，其餘同夥以朋友身分扮黑臉勸進利誘或恩威並
      施被招待之人私運毒品入境臺灣，同夥間互相掩護，並負
      責監控所謂之「交通」，以免被查獲時被牽連之方法相同
      。本件己○○找丙○○並招待出國顯係居於白臉角色，而
      戊○○及「阿福」則為扮黑臉角色甚明。己○○所辯有叫
      丙○○不要帶毒品為事先策畫如「交通」遭查獲預留之卸
      責之詞，丙○○稱己○○有說不要帶等語附和迴護之詞，
      均無可採取，且均無解於己○○與戊○○、「阿福」、丙○○共同運輸海洛因入境之犯意聯絡及行為分擔之犯行。
  (四)丙○○辯稱遭脅迫一節，查：
    １被告丙○○在泰國清萊市時，即自願同意以1 塊海洛因磚
      30萬元之報酬私運海洛因回台之事實，業據丙○○於警詢
      供述：「是綽號『阿富』（應為『阿福』之音誤）於93年
      6 月25日傍晚在清萊市我們6 人（指被告4 人、戊○○、
      加上阿福1 人）要去餐廳吃飯時，阿福向我搭肩問我要不
      要私運海洛因回台賺外快，如果成功的話1 塊海洛因磚報
      酬台幣30萬元，我就跟他說我考慮看看及問己○○意見；
      隔天26日中午我們又一起吃飯時我就答應他為他們私運海
      洛因回台，阿福就交代我於私運毒品入境後將毒品交給己○○，並向其收取報酬台幣60萬元。」等語明確（偵卷第
      22 頁）。 丙○○係自願私運海洛因回臺一節堪以認定。
　  ２丙○○嗣於本院準備程序及審理中，改稱遭戊○○持槍脅
      迫時，己○○在場有看到，且當時適逢其母乙○○○打電
      話給丙○○，有向其母求救云云（本院卷一第136 頁調查
      證據聲請狀），查：
      (1)依丙○○供述93年6 月27日受戊○○、「阿福」及另名
        姓名年籍不詳之男子持槍脅迫，始攜帶海洛因回臺，整
        個過程己○○都有看到可以為證（93年9 月15日準備程
        序筆錄本院卷一第122 頁），惟為己○○否認，稱「沒
        有看到」（本院93年10月6 日準備程序筆錄本院卷一第
        192 頁）。嗣己○○於94年5 月13日本院審理時雖改稱
        「門一打開就被架走，我也不知道他們是為了攜帶毒品
        」，又稱「我有問他，他說是為了女孩子的事情」（見
        本院94年5 月13日審理筆錄）等，然與丙○○所述持槍
        脅迫之情不符，且談論女子之事，依常情何須將己○○
        架走，己○○所稱「門一開即被架走」，顯係因丙○○
        已經翻供對己○○犯行部分為有利陳述而附和丙○○所
        述「遭架走」之詞，此部分自無足採。
      (2)丙○○之母乙○○○雖於本院證稱於93年6 月27日下午
        5 時許有打電話來，丙○○有求救，說有人拿槍要他做
        犯法的事云云。查依丙○○所述遭戊○○持槍脅迫是在
        93年6 月27日早上在清萊的飯店房間內要出發搭機回臺
        前，為丙○○要攜帶回臺發生爭執，由與戊○○同至丙○○房間之「阿福」或姓名年籍不詳之男子持槍脅迫，
        丙○○因害怕始同意，而由「阿福」將海洛因綁於丙○○身上，並即搭機至曼谷（見本院卷二第116 頁），惟
        丙○○之母打電話之時間為93年6 月27日下午5 時38分
        33 秒 ，有通聯紀錄1 紙在卷可稽（本院卷一第218 頁
        ），與丙○○所稱受脅迫之時間在當日上午不符。丙○○嗣後改稱遭戊○○脅迫時適其母打電話來，與其母通
        電話時有求救等語，顯故為與其母通話時間相呼應，乙○○○所為附和迴護丙○○之證詞，自無可採。
    ３又依丙○○所述，其除在戊○○第1 次詢問是否攜帶海洛
      因回台賺外快時，有告知己○○外，並未再問己○○關於
      帶海洛因及給付30萬元之事，亦未再向己○○提及戊○○
      持槍脅迫之事（見本院93年12月31日審理筆錄）。惟私運
      海洛因回臺灣是何等嚴重之事，若果丙○○遭戊○○及「
      阿福」持槍脅迫攜帶毒品回臺，豈有不告知己○○、向己○○抱怨或請己○○處理之理？且運輸回台後，海洛因要
      交付何人，能否取得報酬此等重要事項，丙○○竟未向己○○求證詢問，可見丙○○稱遭威脅始身不由己始同意運
      毒云云，並非實情。
    ４再己○○、甲○○、庚○○、丙○○與戊○○共5 人在桃
      園中正機場入境時均被攔下檢查，若果丙○○遭戊○○持
      槍脅迫運毒入境，則於被攔下檢查時，依常情應即主動告
      知係受同行之戊○○脅迫，然丙○○不僅未立即指證戊○○並表明係遭脅迫，始運輸海洛因之事實，反向檢查之航
      警局人員丁○○謊稱係前往清邁談水的生意，且於查獲海
      洛因後，於臺北關稅局詢問本案毒品私貨是何人在何地委
      託攜帶來台等情時，竟供稱：海洛因是自己在泰國美塞向
      一名叫作阿信的男子以臺幣54萬元購買等語，有證人丁○○之證詞及丙○○於臺北關稅局之筆錄在卷可憑（本院卷
      二第88頁、偵卷第37頁），可見其在返臺被查獲之第一時
      間內，根本未提及任何受脅迫之情。又丙○○稱於93年6
      月27日受脅迫時併遭毆打，惟未見丙○○身上有何受傷之
      處，有丙○○被查獲之照片2 張在卷可參（偵卷第34頁）
      ，是足見丙○○所稱受脅迫一節並非事實。
    ５綜上，丙○○係受利誘自願私運海洛因回臺，所稱受脅迫
      顯係卸責之詞，無足採信。
五、己○○與甲○○、庚○○、戊○○、「阿福」有犯意聯絡及
    行為分擔：
  (一)甲○○、庚○○係受己○○、「阿福」邀同到泰國，並代支
    付機票、食宿費用：
    １緣庚○○認識己○○，己○○找庚○○，庚○○再邀甲○○到泰國，且由己○○支付機票、食宿費用等情，業據甲○○、庚○○於偵查中、本院羈押訊問、93年8 月27日本
      院訊問及94年2 月2 日審理時供述在卷（偵卷第96頁、本
      院93年聲羈字第384 號卷第5 頁、本院卷一第34、124 頁
      、本院94年2 月2 日審理筆錄）。雖己○○關於與甲○○
      、庚○○2 人究竟如何搭線成行，在本院履有小節出入之
      供述，或稱是在泰國有兩個朋友阿福、阿雄，其中1 人的
      朋友或弟弟來找我後另外跟他們約的，但要我順便載他們
      一起去。」（本院卷一第53頁）；或稱兩個泰國的朋友跟
      我聯絡，叫我帶甲○○跟庚○○一起去泰國；或稱是庚○○、甲○○他們聯絡阿福的；或又稱是庚○○之友人「紅
      龜」託其帶庚○○、甲○○到泰國（惟庚○○否認有「紅
      龜」之朋友）等語，有各次筆錄在卷可憑（偵卷第98頁、
      本院卷一第53、192 頁、94年5 月13日審理筆錄）。觀之
      己○○歷次所為之陳述，均可知甲○○、庚○○乃因阿福
      之故，輾轉與其同行，並由其先代墊甲○○、庚○○之機
      票、費用。在各次訊問中之些微出入，乃因己○○企圖以
      該些出入來混淆事實或是陳述重點不一所致，當不影響本
      院認定甲○○、庚○○是由己○○、「阿福」共同邀約到
      泰國，並由己○○代支付機票、旅費之事實。至己○○與
      「阿福」間就支付甲○○、庚○○機票、食宿費用之約定
      ，無礙甲○○、庚○○之機票等費用係由己○○先行支付
      之認定，自不待言。
    ２至於己○○一行5 人抵泰國時，己○○於警詢稱是阿勇至
      泰國機場接機等語，惟為丙○○否認並稱無人接機，是戊○○安排（本院卷137 、138 頁），是有無「阿勇」、「
      阿雄」、「阿信」之人本極有可疑，更難認所謂「阿勇」
      、「阿雄」、「阿信」、「紅龜」等人與被告4 人有犯意
      聯絡。然參酌丙○○供述「阿福」是己○○介紹認識，且
      戊○○與「阿福」是利誘丙○○攜帶海落因回臺及交付海
      洛因之人，及由「阿福」幫丙○○綁海洛因於身上等情，
      「阿福」應確有其人，且「阿福」應即係在泰國接應之毒
      販。
    ３又甲○○與庚○○對於與己○○一同到泰國一事，甲○○
      於94年2 月2 日審理時改稱是「阿林仔」介紹坐己○○的
      車，嗣於94年5 月13日本院審理時稱是「阿明」介紹坐己○○的車，此與先稱是庚○○找伊去泰國，繼稱因工程沒
      有領到錢，才跟庚○○說乾脆去玩、最後稱與庚○○是各
      自的朋友幫忙安排，搭車時才聊起與庚○○原來是多年前
      綁鐵的老闆等語，前後不一且語多矛盾。而庚○○於93年
      6 月28日警、偵詢時均稱是要到泰國買毒品自己吸食用（
      偵卷第70頁）；後於93年8 月27日本院訊問時附和己○○
      改稱是甲○○的朋友叫「阿林」介紹與己○○一起到泰國
      （本院卷一第45頁）；於94年2 月2 日審理時又稱是「阿
      南仔」介紹與己○○一起去泰國，「阿南仔」把我們兩人
      的護照拿給己○○去辦」（本院卷二94年2 月2 日審理筆
      錄）；嗣於94年5 月13日本院審理再附和己○○稱我屏東
      的一個結拜兄弟「阿煌」知道我要去泰國，「阿煌」就說
      他朋友「阿雄」、「阿信」住泰國，他在電話中跟我說他
      會聯絡這兩個人，好讓他們在泰國招待我們，阿雄、阿信
      就是在泰、緬交界的地方，戊○○帶我們4 人去找阿雄、
      阿信。」云云，亦前後不一。如被告等人所供述之情節確
      屬實情，則相關之人、事、時、地、物之細節或因記憶會
      友出入，然則人名此種重要且不易遺忘之點，被告等人之
      供述屢有出入，共同被告中有一人更改辯解，其餘被告便
      有人隨意附和外，再自行添加若干情節，所為無非意在減
      輕自己涉案程度達推諉刑責之目的，惟彼等供述與本院查
      證之事實並不相符，自不足採。
    ４再關於甲○○、庚○○機票食宿費用之支付一節，(1)己○○於93年8 月27日本院訊問時改稱「就是到我家來的那個
      人（他叫阿林）拿7 萬元給我，讓我去幫他們（指甲○○
      、庚○○）辦的」、「阿福他們有安排房間給我們住」（
      本院卷一第57頁）。於94年5 月13日本院審理時稱「丙○○的機票是我幫他出的，其他人是他們拿錢給我買機票」
      、「他們每人拿2 萬元給我」、「住宿費用是他們自己支
      付」、「甲○○及庚○○的機票錢是我先支付，我先拿一
      條鑲鑽的金項鍊去典當7 萬多元。」、「阿煌出國之前就
      拿兩萬元給我，但是在他還沒有拿給我之前，我就先拿金
      項鍊去典當支付。」、「我在臺灣只拿到紅龜的兩萬，到
      泰國之後阿福再給我兩萬泰銖。」云云，其各次陳述前後
      不一，互為矛盾。(2)而甲○○於93年8 月27日本院訊問時
      改稱：「是我一個朋友（我不知道他的名字）幫我買機票
      ，旅費是我自己付的」（本院卷一第34頁），惟若有朋友
      幫甲○○買機票，甲○○豈有不知之理，且己○○坦承先
      幫甲○○、庚○○買機票，甲○○所稱不知道名字，顯欲
      隱匿與己○○間之關係。嗣於94年5 月13日又改稱「我出
      國前有拿2 萬元給阿明，因為他跟己○○認識，我請阿明
      把錢拿給己○○。」惟查甲○○於94年5 月13日本院審理
      前從未提及有「阿明」之人，且機票、食宿費用係由己○○支付，迭據甲○○供承在卷，甲○○94年5 月13日所為
      上開供述顯係附和己○○於該日所稱「其他人是他們拿錢
      給我買機票」、「他們每人拿2 萬元給我」之詞。(3)參照
      庚○○於93年8 月27日本院訊問時改稱「食宿是己○○支
      付的，機票是我們1 人出1 萬3 千元請己○○幫忙買的。
      1 萬3 千元還沒有給己○○。」（本院卷一第47頁），機
      票1 萬3000元未給付己○○，足見前述機票、食宿係己○○支付等語為真實。嗣庚○○於94年2 月2 日本院審理中
      稱機票是阿南仔先付，於94年5 月13日本院審理時又改稱
      己○○先墊，阿煌會幫忙先付給己○○云云，前後供述不
      一，先稱係「阿南」，後又稱「阿煌」，顯均係臨庭附和
      己○○所為杜撰之詞，無可採取。
    ５綜上３、４、５己○○、甲○○、庚○○所述，歷次供述
      前後不一，經互核3 人所述之順序，顯可發現3 人臨庭訊
      問時互相附和，以致於每次供述不一，人名綽號更前後不
      同，足見3 人上揭供述不實，無足可採。
  (二)庚○○所攜帶之手提電腦係戊○○於93年6 月27日上午在清
    萊機場交付，甲○○之手提電腦則是戊○○之女友（姓名年
    籍不詳）在清萊機場交付，到泰國曼谷因無機位被告4 人及
    戊○○再停留1 晚，戊○○即將庚○○、甲○○之手提電腦
    均拿回戊○○與己○○同住之房間內，於翌日（28日）早上
    再拿出交給庚○○等情，業據庚○○於本院94年5 月13日審
    理時供述在卷。甲○○雖稱93年6 月28日在曼谷飯店是由同
    一女子交付電腦，惟93年6 月27日無機位返臺，戊○○即將
    甲○○及庚○○之手提電腦拿回自己房間保管，而該日戊○○與己○○同住一房，並無何女子，且己○○稱有看到戊○○拿該2 個本案扣案之電腦包包出來（本院94年5 月13日審
    理筆錄），另又無人看見有何女子將電腦交付甲○○，是28
    日甲○○攜帶之電腦應係由戊○○交付無誤。再依庚○○所
    述，93年6 月27日交付甲○○手提電腦之女子是戊○○在泰
    國之女友，在清萊該女子並未上飛機，而被告等在曼谷因無
    機位搭機不成後，甲○○亦將該手提電腦交給戊○○拿回保
    管，顯見該女子在清萊機場僅係幫戊○○拿給甲○○攜帶而
    已，而甲○○亦明知該手提電腦為戊○○所交付攜帶。
  (三)查93年6 月18日被告4 人與戊○○同行到泰國時，並未見戊○○攜帶手提電腦，為庚○○供承在卷（本院卷二第185 頁
    ），又戊○○交付甲○○、庚○○之本案扣案電腦2 臺，為
    舊型電腦，時下已很少人在使用，有丁○○證詞在卷可參（
    本院卷二第89頁），且經本院勘驗該2 臺電腦均已陳舊，戊○○自不可能自泰國買該2 臺電腦回臺。且按一般常情，若
    果受人之託攜帶行李入境，而被查獲夾藏違禁物時，必據實
    以告該行李係受何人之託攜帶，不會隱匿。本件甲○○、庚○○攜帶之手提電腦為戊○○所交付，且戊○○亦同機返臺
    ，已如前述，然為警查獲時，甲○○、庚○○竟未指證戊○○，且均誆稱係受陌生人委託攜帶，違逆無辜之不知情者必
    當立即指證託帶物品之戊○○之常情。又與毒品毫無接觸之
    人，應不知海洛因之施用方法，亦絕無可能自稱要到泰國買
    毒品施用，然庚○○於警詢、偵查中均稱是要到泰國買毒品
    自己吸食用、在泰國期間有將海洛因攙入香煙內施用（偵卷
    第69、70頁）等語，顯見庚○○對海洛因有所認識，且其在
    警詢珠供稱帶毒品供自己施用之說詞乃事先即行編好預為查
    獲時避免株連他人之託詞。
  (四)又甲○○稱其從事木工（本院卷一第37頁），都要工作才能
    生活，沒什麼積蓄，因做工領不到錢才想要出國玩（本院卷
    二94年2 月2 日審理筆錄），然查，甲○○自稱經濟不佳，
    卻於93年度本件案發前之上半年已出國2 次（含本次共3 次
    ），且時間密集，分別於93年4 月22日出國，93年5 月1 日
    回臺，93年5 月26日再與蔡慶章同行到緬甸，93年6 月5日
    回臺，而蔡慶章於93年6 月5 日回臺時被查獲於行李箱內夾
    藏海洛因磚4 塊（毛重1556公克），航警局因發現與蔡慶章
    同行之甲○○十分可疑，因而將甲○○列為重要關係人而嚴
    密列管，本件因甲○○、己○○、戊○○同被列為「注檢」
    對象而查獲等情，有甲○○入出境紀錄查詢表、內政部警政
    署航空警察局航警刑字第0930025513號函暨查獲本件走私毒
    品案件警員洪文貴之偵破緣由報告書（偵卷第59頁、本院卷
    一第108 頁）在卷可憑。毒梟允以報酬並招待國人到泰國旅
    遊返國之際，在身上或攜帶之物件夾藏私運海洛因入境之情
    形，為報章媒體報導所常見，且甲○○甫與蔡慶章同行到緬
    甸，回臺時蔡慶章因於行李中夾帶海洛因入境被查獲，甲○○對於在攜帶物件中夾藏毒品入境之事不可能不知，自無可
    能如其所言貪圖5000元報酬而為受他人之託攜帶不明行李回
    臺。且甲○○明知所攜帶之手提電腦係同行之戊○○所交付
    攜帶，竟於為警查獲時不指證戊○○，反稱係在曼谷機場受
    一陌生女子委託交付，因見該女子行李太多拿不動，又手抱
    小孩，心軟才幫她拿電腦，該女子允給5000元報酬（本卷一
    94年2 月2 日審理筆錄）云云，顯在刻意隱匿犯行，所為前
    開辯解為卸責之詞，無足可採。
  (五)再共同被告丙○○於警詢稱「事先知道己○○載他們2 人（
    指甲○○、庚○○）去泰國是要幫他私運海洛因回台，因為
    在載他們兩人之前在車上己○○有跟我說過，他要叫他們2
    個幫他帶東西（指海洛因）回台」，有丙○○警詢筆錄在卷
    可稽（93年偵字第10188 號卷第21頁背面）。再己○○於93
    年6 月17日先載到丙○○後，在車上對丙○○說「這次出國
    當去玩就好，不用幫人家帶東西回來（偵卷第21頁背面、本
    院卷二168 頁警詢錄因譯文）。上開丙○○警詢中所述內容
    ，並經本院勘驗警詢錄音內容無誤。依丙○○所述，此2 段
    話均係己○○載到丙○○後在車上所說，若非事出有因，己○○豈會無端向丙○○說「這次出國你當去玩就好，不用幫
    人家帶東西回來。」之話語綜合判斷，己○○應係向丙○○
    提及要叫甲○○、庚○○幫他帶海洛因返臺，為了解除丙○○心防，俾便抵達泰國後可以和阿福等人一唱一和，再接著
    對丙○○說「這次出國你當去玩就好，不用幫人家帶東西回
    來。」等語。是丙○○於警詢所稱在車上己○○有說要叫甲○○、庚○○2 個帶東西（指海洛因）回台等語，應屬實在
    可信。雖丙○○於94年5 月13日本院審理時改稱因為被戊○○綁上毒品之後，憎恨己○○，才會在第2 次警詢時說己○○在車上有說要叫庚○○和甲○○去泰國帶毒品回來，實則
    不然等語，然縱依丙○○所述，脅迫之人為戊○○，且攜帶
    海洛因回臺係丙○○受利誘而自願為之，丙○○並無恨己○○、誣陷己○○之理，丙○○辯稱因恨己○○才在警詢中為
    此陳述云云，顯係事後迴護己○○之詞，無足可採。
  (六)又甲○○、庚○○係受己○○、「阿福」邀同到泰國，並代
    支付機票、食宿費用，且由己○○購買機票等情，已如前述
    ，而己○○、丙○○、甲○○、庚○○、戊○○5 人於93年
    6 月18日一起自臺灣搭機到泰國曼谷，再轉機到清萊，住宿
    於泰、緬邊境之金城飯店，而在泰國期間之全部食宿、登機
    交通等事宜，均由戊○○安排，亦經己○○供述「我是訂到
    泰國的機票，泰國的行程是戊○○帶我們走的」等語在卷（
    本院94年5 月13日筆錄），核與丙○○所述戊○○負責5 個
    人全部登機、住房事宜相符（93年12月31日審理筆錄本院卷
    二第137 頁），而在泰國8 、9 天，除1 、2 天到美斯樂遊
    玩外，其餘時間均在飯店或飯店附近閒逛，除用餐外，被告
    等人賦閒飯店居多，為丙○○、甲○○、庚○○供承在卷，
    顯見此行到泰國非如甲○○、庚○○所言純為旅遊。又泰國
    、緬甸邊境地區，為毒品產地及毒梟輸出海洛因之要地，而
    己○○及戊○○帶丙○○、甲○○、庚○○到毒品輸出要地
    之清萊，並於93年6 月27日取得毒品後隨即返臺，顯見此行
    目的是要自泰國私運海洛因回臺，丙○○稱己○○說甲○○
    、庚○○是要幫己○○帶海洛因回臺一事堪信為真實。甲○○、庚○○自亦明知此行是要攜帶海洛因回臺甚明。
  (七)綜上，由甲○○、庚○○係由己○○邀同到泰國，且由己○○購買機票辦理出國手續，甲○○亦有與阿福聯絡，由己○○帶同甲○○、庚○○到泰國與阿福見面，並由戊○○負責
    在泰國行程，及將取得之海洛因夾藏於電腦內分別交付甲○○、庚○○攜帶回臺等情，足見甲○○、庚○○、己○○、
    戊○○、「阿福」就私運海洛因回臺之犯行有犯意聯絡及行
    為分擔。
  (八)甲○○、庚○○與己○○、戊○○、阿福有私運海洛因回臺
    之犯意聯絡及行為分擔等情，已如前述。至甲○○、庚○○
    之報酬，甲○○稱以5000代價受不詳女子所託等詞無足可採
    ，已如前述。而庚○○先則稱代價2 萬元（偵卷第69頁背面
    ），嗣改稱5000元（本院卷一第45頁），後又改稱「是那個
    人講要給點車馬費，他沒有說多少錢」云云（本院卷二第
    183 頁），先後不符，亦無可採。且衡之海洛因之價值高，
    甲○○，庚○○攜帶海洛因回臺，與己○○、戊○○、阿福
    等間應另有報酬之約定，參之丙○○之報酬為一塊海洛因30
    萬元，則尤輝、庚○○2人之報酬亦應與其相當為是。
六、按共同正犯之意思聯絡，原不以數人間直接發生者為限，即
    有間接之聯絡者，亦包括在內。如甲分別邀約乙、丙犯罪，
    雖乙、丙間彼此並無直接之聯絡，亦無礙於其為共同正犯之
    成立，有最高法院77年台上字第2135號判例足資參照。綜上
    本件被告丙○○與甲○○、庚○○分別受己○○邀約到泰國
    ，由戊○○、「阿福」交付海洛因或綁於丙○○身上、或夾
    藏於手提電腦內給甲○○、庚○○攜帶，再由己○○及戊○○押帶回臺等情，己○○、丙○○、甲○○、庚○○與戊○○、阿福有共同自泰國運輸海洛因入境之犯意聯絡及行為分
    擔之事實，堪以認定。本件事證明確，被告4 人犯行洵堪認
    定，應依法論科。另戊○○部分應由檢察官另行依法偵辦，
    附此敘明。
七、另本件自丙○○身上查扣之白色磚狀物品及自甲○○、庚○○攜帶之手提電腦內扣案之白色粉狀或塊狀物品，已經法務
    部調查局鑑驗均含第1 級第6 項海洛因成分，有法務部調查
    局鑑定通知書3 紙在卷可稽，其重量、純度均詳如附表所載
    ，該海洛因是否同一產地製造或同一批製造，不影響被告等
    人共同運輸毒品入境之犯行，己○○之辯護人請求將扣案海
    洛因再次送驗以確定扣案之海洛因是否同一產地製造或同一
    批製造，核無必要。又本件事證已斟明確，辯護人聲請對被
    告測謊亦無必要，均併予敘明。
八、論罪科刑：
  (一)按海洛因屬於毒品危害防制條例第2 條第2 項所列之第1 級
    毒品，且經行政院公告為「甲類第4 款之管制進出口物品」
    。被告己○○、丙○○、甲○○、庚○○未經許可，擅自將
    行政院公告管制之第1 級毒品海洛因自國外私運進入我國國
    境，均係犯毒品危害防制條例第4 條第1 項之運輸第1 級毒
    品罪及懲治走私條例第2 條第1 項之私運管制物品進口罪。
    渠等非法持有第1 級毒品海洛因之低度行為為運輸毒品之高
    度行為所吸收，均不另論罪。被告己○○、丙○○、甲○○
    、庚○○與戊○○、「阿福」間互有犯意聯絡及行為分擔，
    均為共同正犯，起訴書犯罪事實僅認被告4 人有共同正犯關
    係，自有未合，附此敘明。被告己○○、丙○○、甲○○、
    庚○○所犯前開2 罪名，乃以一行為而同時觸犯之，為想像
    競合犯，應依刑法第55條規定，從較重之運輸第1 級毒品罪
    處斷。
  (二)爰審酌被告己○○為本件運輸毒品首謀，丙○○、甲○○、
    庚○○僅係受邀參與，而私運之海洛因數量達2 公斤多，如
    流入市面，加速毒品氾濫，對國人身體健康、社會安寧秩序
    產生之危害至鉅，被告犯後一再飾詞狡辯，毫無悔意等情狀
    ，分別量處如主文所示之刑，及就己○○科處罰金部分諭知
    易服勞役之折算標準，併依刑法第37條第1 項之規定，宣告
    褫奪公權終身。至公訴人雖求為被告丙○○、甲○○、庚○○酌減刑度，然本院審酌毒品戕害國民健康至鉅，製造、運
    輸、販賣等行為情節尤重，更應嚴加非難，所為實乃法所不
    容而懸為厲禁，被告丙○○、甲○○、庚○○實難委為不知
    ，而本件共同參與運輸入境之數量高達2 千餘公克，數量非
    小，對社會可能造成危害甚大，其等僅因經濟困窘己身之私
    即參與，甚為可訾，依一般國民社會感情，難認其犯本件之
    罪可堪憫恕，且犯後一再飾詞以各種些微細節上之差異，企
    圖混淆視聽、脫免刑責，態度不佳本院衡酌上情，科以所犯
    本件最低度刑即無期徒刑，亦無情輕法重之情，難認有刑法
    第59條酌減法定刑度之適用，併此敘明。
  (三)沒收部分：
    １按基於共同犯罪行為，應由共犯各負全部責任之理論，從
      而被告等私運回臺如附表所示之海洛因，均屬第1 級毒品
      ，應依毒品危害防制條例第18條第1 項前段規定，宣告沒
      收銷燬。
    ２扣案束複帶1 條、泳褲1 件、手提電腦2 臺、電腦袋2 個
      係共犯「阿福」、戊○○交付被告私藏夾帶俾運送海洛因
      之物品，另扣案之第1級 毒品海洛因之外包裝袋、鋁箔紙
      係用於包裹毒品，防止毒品漏逸、潮濕，以便於攜帶運輸
      ，為供運輸毒品所用之物，均依刑法第38條第1 項第2 款
      規定宣告沒收。
    ３又被告丙○○雖自承運輸第級毒品海洛因成功後，可得60
      萬元之報酬（1 塊海洛因磚30玩，2 塊共60萬元），惟被
      告尚未實際取得，自無庸對之宣告沒收。另甲○○、庚○○攜帶海洛因回臺亦未成功入境，無證據證明已收取報酬
      ，爰亦不予宣告沒收。
九、據上論斷，應依刑事訴訟法第299 條第1 項前段，毒品危害
    防制條例第4 條第1 項、第18條第1 項前段，懲治走私條例
    第2 條第1 項、第11條，刑法第11條前段、第28條、第55條
    、第37條第1 項、第42條第3 項、第38條第1 項第2 款，判
    決如主文。
本案經檢察官張尹敏到庭執行職務。
中    華    民    國    94    年    5     月    27    日
                        臺灣桃園地方法院刑事第六庭
                                審判長法  官  林孟宜
                                      法  官  陳永來
                                      法  官  蔡寶樺
以上正本證明與原本無異。
如不服本判決，應於判決送達後10日內向本院提出上訴狀（應附
繕本），上訴於臺灣高等法院。
                                      書記官  王泰元
中    華    民    國    94    年    5     月    27    日
附錄論罪科刑法條：
毒品危害防制條例第4條第1項
製造、運輸、販賣第1 級毒品者，處死刑或無期徒刑；處無期徒
刑者，得併科新臺幣1000萬元以下罰金。
附表
┌──┬───┬────────┬────────┬──────┐
│編號│攜帶人│  方    式      │   海洛因重量   │其他扣案物品│
├──┼───┼────────┼────────┼──────┤
│一  │丙○○│內褲外穿泳褲，將│淨重677.99公克  │束腹帶1條   │
│    │      │海洛因二塊置於內│純度78.61%      │泳褲1件     │
│    │      │褲與泳褲間，再以│純質淨重532.97公│            │
│    │      │束複帶固定綁於小│        克      │            │
│    │      │腹部            │包裝重30.25公克 │            │          ││          │
├──┼───┼────────┼────────┼──────┤
│二  │甲○○│以透明塑膠袋包裝│淨重895.28公克  │手提電腦1 台│
│    │      │再包覆鋁箔紙，置│純度77.66%      │  電腦袋1 個│
│    │      │於電腦夾層中    │純質淨重695.27公│            │
│    │      │                │        克      │            │
│    │      │                │包裝重43.28公克 │            │
├──┼───┼────────┼────────┼──────┤
│三  │庚○○│以透明塑膠袋包裝│淨重804.54公克  │手提電腦1 台│
│    │      │再包覆鋁箔紙，置│純度76.82%      │  電腦袋1 個│
│    │      │於電腦夾層及電腦│純質淨重618.05公│            │
│    │      │提袋夾層中      │        克      │            │
│    │      │                │包裝重224.56公克│            │            │          │
└──┴───┴────────┴────────┴──────┘
